臺灣板橋地方法院刑事判決　　　　　　　　　　　　　九十一年度易字第五四三號
　　公　訴　人　臺灣板橋地方法院檢察署檢察官
　　被　　　告　甲○○
右列被告因妨害秩序案件，經檢察官提起公訴（九十一年度偵字第二六０三號），本
院判決如左：
    主  文
甲○○以文字、演說公然煽惑他人犯罪，累犯，處拘役肆拾日，如易科罰金，以佰
元折算壹日。扣案之六合彩明牌小神童玖份、版路圖貳張、彩繪筆貳支均沒收之。
    事  實
一、甲○○有逃亡、傷害、竊盜、詐欺等前科，其中所犯詐欺罪，於民國八十九年二
    月二十一日經本院以八十九年度易緝字第三號判處有期徒刑十月確定，於八十九
    年十月二十四日執行完畢。詎猶不知悔改，復於九十一年一月十七日上午七時二
    十分許，在台北縣三重市大同公園內，以每份新台幣（下同）一百元之代價，出
    售並解說六合彩賭博之明牌號碼，供不特定多數人簽賭俗稱之六合彩，以文字及
    演說公然煽惑他人犯賭博罪。嗣於同日上午七時二十分許，正為客人解說明牌時
    ，為警當場查獲，並起出六合彩明牌小神童九份、版路圖二張及為客人解說明牌
    所用之彩繪筆二支。
二、案經台北縣警察局三重分局報請台灣板橋地方法院檢察署檢察官偵查起訴。
    理  由
一、訊據被告甲○○矢口否認有何犯行，並辯稱：當天有三、五個朋友在研究六合彩
    的開獎號碼和台灣的樂透開獎的比率是否一樣。扣案之小神童、版路圖等明牌是
    一個朋友給的，做為參考用。朋友是高雄人，住哪裏、叫什麼名字不知道。其沒
    有賣明牌云云。惟查：右揭事實業據被告於警訊及偵查中坦承不諱，其於警訊中
    供承：「（警方到達現場時你正在做什麼）我正在替客人解說並販賣明牌」「（
    警方當場所查獲之彩繪筆二支及小神童明牌九份和明牌版路圖二張是否為你所有
    ）是我的無誤」「（你每份明牌如何販賣？為警查獲前共販賣幾份？）每份以新
    台幣一百元販賣。為警查獲前尚未交易」「（你於大同公園販賣明牌幾次？最後
    一次於何時？）因朋友介紹而第一次前往販賣。最後一次也是第一次是在民國九
    十一年一月十七日上午七時二十分許」。嗣經警方移送檢察官訊問時，被告亦供
    稱警方移送事實實在，「我有在公園內畫六合彩版路圖給人看，提供給客人作參
    考」，扣案之物品均其所有等語。此外並有六合彩明牌小神童九份、版路圖二張
    及被告為客人解說明牌所用之彩繪筆二支扣案可資佐證。被告翻異前供，空言否
    認犯行，且無法提供該朋友之姓名年籍住居所供本院調查，所辯顯係卸責之詞，
    殊非可採。本件事證明確，被告犯行洵堪認定。
二、核被告所為，係犯刑法第一百五十三條第一款以文字、演說公然煽惑他人犯罪之
    罪。被告有事實欄所載之前科，有台灣高等法院檢察署刑案紀錄簡覆表附卷可憑
    ，其於有期徒刑執行完畢後，五年內再犯本件有期徒刑以上之罪，為累犯，依刑
    法第四十七條規定，加重其刑。爰審酌被告之品行、犯罪之動機、目的、手段、
    所生之危害及犯罪後否認犯行之態度等一切情狀，量處如主文所示之刑，並諭知
    易科罰金之折算標準，用資懲儆。
三、扣案之六合彩明牌小神童九份、版路圖二張、彩繪筆二支，係被告所有且係供犯
    罪所用，業經被告警偵訊供明在卷，應依法宣告沒收。
據上論斷，應依刑事訴訟法第二百九十九條第一項前段、刑法第一百五十三條第一款
、第四十七條、第四十一條第一項前段、第三十八條第一項第二款、罰金罰鍰提高標
準條例第一條前段、第二條，判決如主文。
本案經檢察官賴惠慈到庭執行職務
中    華    民    國      九十一      年      四      月      九      日
                                      臺灣板橋地方法院刑事第一庭
                                          法  官  毛崑山
右正本證明與原本無異。
如不服本判決，應於判決送達後十日內，向本院提出上訴狀。
                                          書記官  楊灥
中    華    民    國      九十一      年      四      月    十二      日
附錄本案所犯法條全文
中華民國刑法第一百五十三條
(煽惑他人犯罪或違背法令罪)
以文字、圖畫、演說或他法，公然為左列行為之一者，處二年以下有期徒
刑、拘役或一千元以下罰金：
一  煽惑他人犯罪者。
二  煽惑他人違背命令，或抗拒合法之命令者。
